【裁判字號】    98,訴,559
【裁判日期】    980629
【裁判案由】    違反毒品危害防制條例
【裁判全文】
臺灣屏東地方法院刑事判決               98年度訴字第559號
公  訴  人  臺灣屏東地方法院檢察署檢察官
被      告  甲○○
上列被告因違反毒品危害防制條例案件，經檢察官提起公訴（98
年度毒偵字第390 號），被告於本院準備程序中，就被訴事實為
有罪陳述，經本院告知簡式審判程序之旨，並聽取當事人意見後
，本院合議庭裁定由受命法官獨任依簡式審判程序審理，判決如
下：
    主  文
甲○○施用第一級毒品，處有期徒刑柒月。
    事  實
一、甲○○前於民國95年間，因施用毒品案件，經法院裁定送觀
    察勒戒後，認有繼續施用毒品傾向，再經法院裁定送強制戒
    治後，因認無繼續執行之必要，而於96年2 月2 日停止其處
    分釋放並付保護管束，迄至96年3 月15日執行期滿，經臺灣
    屏東地方法院檢察署檢察官以96年度戒毒偵字第12號為不起
    訴處分確定。詎其仍不知戒斷毒癮，明知海洛因業經公告列
    為毒品危害防制條例之第一級毒品，不得持有、施用，竟基
    於施用第一級毒品之犯意，於97年12月8 日8 時30分許，在
    屏東縣新園鄉○○村○○路103 號住處內，以將海洛因粉末
    摻水置入所有針筒後注射血管之方式，施用第一級毒品海洛
    因1 次。嗣於97年12月10日，甲○○接受毒品列管人口之採
    尿檢驗，結果呈現可待因、嗎啡陽性反應，經警通知其到案
    說明，而悉上情。
二、案經屏東縣政府警察局東港分局報告臺灣屏東地方法院檢察
    署檢察官偵查起訴。
    理  由
一、本件被告甲○○所犯係死刑、無期徒刑或最輕本刑為3 年以
    上有期徒刑以外之罪，亦非屬臺灣高等法院管轄第一審之案
    件，其於準備程序中就被訴事實為有罪陳述，經本院告知簡
    式審判程序之旨，並聽取當事人意見後，本院合議庭依刑事
    訴訟法第273 條之1 第1 項為裁定，由受命法官獨任進行簡
    式審判程序。又簡式審判程序之證據調查，依刑事訴訟法第
    273 條之2 規定，不受同法第159 條第1 項審判外陳述排除
    之限制；再被告對於卷內各項證據亦不爭執證據能力，復無
    事證顯示有何違法取得或類此瑕疵之情，故卷內所列各項證
    據，自均有證據能力，合先敘明。
二、上揭犯罪事實，業據被告坦承不諱，又其於97年12月10日為
    警採集之尿液送驗結果，亦呈可待因、嗎啡陽性反應，有詮
    昕科技股份有限公司濫用藥物尿液檢驗報告、被告之尿液送
    驗代號與姓名對照表各1 紙附卷可稽（見警卷第6-7 頁）。
    是認被告之自白與事實相符，堪以採信。從而本件罪證明確
    ，被告犯行洵足認定，應依法論科。
三、查被告前因施用毒品案件，經法院裁定送觀察勒戒、強制戒
    治執行等情，有上開被告毒品前科與執行情形，及其前案紀
    錄表、刑案資料查註紀錄表各1 份為憑，被告於觀察勒戒、
    強制戒治執行完畢後，5 年內再犯本件施用毒品罪，是依毒
    品危害防制條例第23條第2 項之規定，應予依法追訴。按海
    洛因係毒品危害防制條例第2 條第2 項第1 款所定之第一級
    毒品。核被告所為，係犯毒品危害防制條例第10條第1 項之
    施用第一級毒品罪。被告持有第一級毒品海洛因進而施用，
    其持有之低度行為應被施用之高度行為所吸收，不另論持有
    第一級毒品之罪。爰審酌被告前經法院裁定送觀察勒戒、強
    制戒治，竟不思戒斷毒癮，猶繼續施用，復而犯下本件犯行
    ，原不宜寬貸，惟念及此乃自戕行為，且被告犯後已坦承犯
    行、態度尚可等一切情狀，量處如主文所示之刑，以示懲儆
    。
四、被告所有供其犯本件施用毒品罪使用之注射針筒，並未扣案
    ，且查獲前已遭丟棄而不復存在乙節，業經被告於本院審理
    中供述明確（見本院98年6 月15日審判筆錄第4 頁），自無
    宣告沒收之必要，併此敘明。
據上論斷，應依刑事訴訟法第273 條之1 第1 項、第299 條第1
項前段，毒品危害防制條例第10條第1 項，判決如主文。
本案經檢察官陳啟能到庭執行職務
中    華    民    國    98    年     6    月    29    日
                      刑事第四庭  法  官  江振源
以上正本證明與原本無異
如不服本判決，應於判決送達後10日內向本院提出上訴書狀（應
附繕本），其未敘述上訴理由者，應於上訴期間屆滿後20日內補
提理由書狀於本院，上訴於臺灣高等法院高雄分院。
中    華    民    國    98    年     6    月    30    日
                                  書記官  潘豐益
附錄本判決論罪科刑法條：
毒品危害防制條例第10條第1項
施用第一級毒品者，處6月以上5年以下有期徒刑。


司法院資訊處製作；財團法人民間司法改革基金會備份。
